Inventaris van het archief van D. van Voorst Evekink [levensjaren 1890-1950], 1933-1940
Nationaal Archief, Den Haag
Collectie 258 D.E. van Voorst Evekink
Voorst Evekink, van
1933-1940
C25135
0.80 meter; 80 inventarisnummers.
Normale, geschreven, getypte en gedrukte documenten, geen bijzondere handschriften.
Nationaal Archief, Den Haag
David van Voorst Evekink (1890-1950)
David van Voorst Evekink (1890-1950) volgde een militaire opleiding. Hierna was hij o.a. docent aan de officiersopleiding en militair attaché. In de jaren van toenemende oorlogsdreiging was hij zowel militair adviseur als vertegenwoordiger van Nederland. Tijdens WOII vervulde hij een actieve rol bij de verdediging van Nederland, en later als bevelhebber van de Prinses Irenebrigade. Hij was tevens betrokken bij de heroprichting van het Nederlandsde leger. Het archief bevat veelal stukken opgemaakt uit hoofde van zijn verbondenheid aan het leger. Hierbij o.a. stukken betreffende informatie over de staat van het Belgische en Franse leger, de militaire opleiding, alsmede zijn bemidelling in bijzondere, militair-gelieerde onderwerpen.
Archiefvorming
Geschiedenis van de archiefvormer
David van Voorst Evekink werd op 31 december 1890 in Zutphen geboren. Hij volgde vanaf zijn 15e jaar een militaire opleiding, achtereenvolgens op de Cadettenschool en op de Koninklijke Militaire Akademie in Breda. Bij het wapen van de cavalerie begon op 29 juni 1911 zijn officiersloopbaan; bij het Koninklijk Besluit van die datum, nummer 32, werd hij tot tweede luitenant benoemd. Bevorderingen volgden in 1915 (eerste luitenant) en in 1927 (ritmeester). Vanaf 1932 was hij verbonden bij de voortgezette opleiding van officieren als docent in het militair tuchtrecht.
Na een jaar werkzaam te zijn geweest bij het ministerie van Defensie als kapitein van de Generale Staf werd hij in maart 1936 benoemd tot militair attaché bij de nederlandse legaties in Brussel en Parijs. In de hierop volgende jaren van toenemende oorlogsdreiging was hij dus militair adviseur van twee gezanten en vertegenwoordigde hij de Nederlandse landmacht in twee landen. Tevens moest hij langs wettige weg inlichtingen zien te verzamelen die voor de Landmacht van nut konden zijn. Hij streefde er naar om tijdens de mobilisatie-aktiviteiten van 1939 de verbindingsschakel te zijn tussen het Nederlandse en Franse militaire opperbevel en toen in 1940 de neutraliteit van Nederland werd geschonden door een Duitse inval bemiddelde hij bij de doortocht van Nederlandse troepen via Frankrijk naar Engeland.
Op 9 juli 1940 week Van Voorst Evekink uit naar Bordeaux, waar hij contacten onderhield met de Nederlandse regering in Londen. Eind januari 1941 slaagde hij erinznaar Engeland over te steken, waar hij meteen betrokken werd bij plannen tot herstel van de Nederlandse legermacht. Van 1 september 1941 tot 6 januari 1942 was hij commandant van de Prinses Irenebrigade in Wolverhampton. Daar wist hij personeel te werven voor een corps Insulinde, dat bereid was om met hem naar het Verre Oosten te trekken. Toen in 1944 de bevrijding in zicht kwam, werd Van Voorst Evekink belast met de recrutering en inspectie van het nieuw te vormen leger en commandant van de Nederlandse troepen in Engeland. Deze functie behield hij tot 1 januari 1947. Zijn troepen werden vooral ingezet bij de bevrijding van Nederlands Indië van de Japanse bezetting.
Sedertdien bleef hij als militair attaché verbonden aan de nederlandse legatie in Londen. Daar overleed hij in de nacht van 16 op 17 maart 1950.
Geschiedenis van het archiefbeheer
Van Voorst Evekink had als militair attaché in Brussel en Parijs in de jaren 1936-1939 zijn kantoor in het pand Nassaulaan 18 in Den Haag. Hierin werd in 1945 het Centraal Bureau voor Genealogie gevestigd, dat een verzameling achtergelaten stukken aantrof. Bij nader onderzoek bleken zij van Van Voorst Evekink persoonlijk te zijn: deze stukken betroffen niet alleen zijn militair attachéschap tot begin 1940, maar ook het militair tochtrecht, waarmee Van Voorst Evekink zich als docent aan de voortgezette opleiding voor officieren had bezig gehouden. De verzameling werd in november 1973 door de directeur van het Centraal Bureau voor Genealogie aan het Algemeen Rijksarchief overgedragen en in het voorjaar van 1975 geïnventariseerd door drs. J.A.A. Bervoets, chartermeester bij de Tweede Afdeling van het Algemeen Rijksarchief.
De verwerving van het archief
De rechtstitel is (nog) onbekend
De verwerving van het archief
Het archief is door schenking verworven.
2.21
Aanwijzingen voor de gebruiker
Openbaarheidsbeperkingen
Volledig openbaar.
Materiële beperkingen
Aanvraaginstructie
Openbare archiefstukken kunnen online worden aangevraagd en gereserveerd. U kunt dit ook via de terminals in de studiezaal van het Nationaal Archief doen. Om te kunnen reserveren dient u de volgende stappen te volgen:
U maakt een profiel aan op www.gahetna.nl, en logt vervolgens in
Via de archiefinventaris (alleen de beschrijvingen met rode nummers) selecteert u het gewenste archiefstuk door op de knop 'Reserveren' te klikken
In het volgende scherm geeft u aan op welke dag u het archiefstuk wilt inzien
Indien u zich bevindt in de studiezaal en een tafelnummer heeft ontvangen kunt u dit nummer vermelden. Als u geen tafelnummer heeft kunt u tafelnummer 777 laten staan
Vervolgens bevestigt u uw reservering door deze te versturen.
Verwant materiaal
Beschikbaarheid van kopieën
Bijlagen
Index op persoons- en zaaknamen
A
Aa, W. van der 79
Aalders, G.H. 69
Amsterdam, Concours Hippique 1936-1937 27
Anti-tankartillerie 33
Arnout, J.W. 7 (art. 1)
B
België, communistische partij 55
België, defensie 18 19 20 21 55
België, gezondheidszorg in het leger 45
België, marine 50
België, militair recht 35
België, militaire muziekkorpsen 41
België, schietkampen 43
België, staatsiebezoek koningin aan Nederland 65
België, vliegrampen 31
Belgique, Militaire, la. (t.s.) 63
Belgisch Tijdschrift voor Militaire Wetenschappen 65
Berger, A.P.J. 6 7 8 9
Boer, W. 79
Brasschaet, concours hippique 1937-1938 27
Brasschaet, ontploffing munitiedepot 29
Breda, K.M.A. 58
Bruggenbouw 33
Bruins, J.H.W. 79
Brussel, Concours hippique 1936-1939 27
Brussel, Koninklijke Militaire School 42
Bureau d'Experts Etudes et Controles Industriels 38
C
Ceuvel, J.J. 10
Cité Nouvelle, la 69
Cool, W. 27
Cottin, A.M.H. 75
E
Engeland, luchtmacht 36
F
Frankrijk, defensie 22
Frankrijk, defensiebegroting 1940 52
Frankrijk, gebieden verboden voor officieren 74
Frankrijk, legeroefening Col du Galibier 1938 32
Frankrijk, luchtmacht 40 47
Frankrijk, tucht in het leger 51
G
Generale Staf, jubileum 1934 8 (art. 9)
Generale Staf, jubileum 1939 80
Gevechtsvliegtuigen 36 40 49
Gewondenzorg 39
Gremaux,spionage-activiteiten 73
H
Hoorn, J.R. van 7 (art. 69)
Huzaren, opleiding dienstplichtigen 14
Heijndijk, J.H. 77
I
Infanterie, opleiding dienstplichtigen 15 16
Irish Stephenson, M. 7 (art. 71)
J
Jadran, marine-opleidingsschip 76
K
Kloeke, A. 7 (art. 71)
Kruis, H.J. 6 7 8 9
L
Labouchère, J. 17
Leeuwen, van 57
Luchtbescherming 57
Luchtbombardementen 39 48
Luchtcorridors 61
Luchtruim, neutraliteit van het 46
Luik, reserve-officieren 23
Luxemburg, Arbed-fabrieken 53
Luxemburg, vliegveld 37
M
Martin-Gallier de Mierry, J. 75
Meihuizen, J.W.D. 7 (art. 65)
Militaire oefening, IJsselstreek 1937-1938 78
Mobilisatie 1939 60
N
Nederland, defensie-uitgaven 1938 59
Nederland, defensiebeleid 59 60 61 63
Nederland, legermacht 63 65
Nederland, vereenigd met de Buitenlandsche Post (t.s.) 8 (art. 27)
Nederlands Indië, defensie 1939 66
Nederlandse gevangene in Duitsland 1937 69
Neuray, H.O. 44
Nice, Concours Hippique 1937-1939 27
O
Officieren, opleiding van 64
Officieren, uitzending naar Frankrijk 68
Oorlogseconomie 54
Oorlogsmterieel, levering van 67 70
Ornstein, L.L.E. 53
Ostande, Concours Hippique 1936-1939 27
P
Pantserplaten 53
Parijs, Concours Hippique 27
Plassche, J.G.M. van de 73
R
Rexisme 56
Roland, Ph. 47
Round Table, the 66
S
Sandweiler, vliegveld 37
Schermwedstrijden 30
Schietbanen 34
Spa, Concours Hioppique 1936-1939 27
Spruyt, A. 11
T
Tribune Radiophonique du Combattant 58
U
Uitvindingen op oorlogsgebied 67
Uniformen, buitenlandse 71 72
V
Verbond van Nationalisten 8 (art. 17)
Vigmeron, ontslag 1937 56
Vlist, L.A. van der 7 (art. 65)
"Volk, Het" verbod van- 8 (art. 19)
Voorwinden, E.L. 8 (art. 31)
W
Wapenstilstand 1918, herdenkingen 25
Wensink, W.C. 9
Werff, A. van der 7 (art. 69)
Wijnoldy Daniëls, T.A.E.R. 7 (art. 71)
Beschrijving van de series en archiefbestanddelen
- Stukken betreffende zijn docentschap in het militair tuchtrecht voor de voortgezette opleiding van officieren. 1933-1939, I.
  - Lessen en cursussen., A.
    - Ingekomen circulaires van het ministerie van Defensie over de te houden cursussen van de rechtsgeleerde opleiding van officieren. met corres spondentie., 1933-1935; 1; 1 omslag
    - Tekst van een "Voordracht, gewijd aan enkele toepassingen van het tuchtrecht", bestemd voor de voortgezette vorming van beroepsmilitairen, met doorslag van een brief, houdende aankondiging van deze voordracht aan de commandant van het tweede regiment Huzaren., November,-december 1934; 2; 1 omslag
    - Teksten van dictaten, met resumé's en vragenlijsten. Gestencild, getypt., 1935; 3; 1 omslag
    - Presentielijsten van cursisten., 1936-1937; 4; 1 omslag
    - Ingekomen proefvonnissen, proefrapporten en proefstaten, afkomstig van cursisten, met correcties., 1937; 5; 1 omslag
  - Nevenactiviteiten., B.
    - Stukken betreffende de uitgave van een handboek "De praktijk van het militaire tuchtrecht" door Van Voorst Evekink, A.P.J. Berger en H.J. Kruls., 1933-1939; 6-9
      - Correspondentie over de uitgave en de verspreiding van de eerste druk, van aanvullingsbladen en herdrukken, met bijlagen. 1933-1939, 6; 1 pak
      - Dossiers inzake vraagstukken betreffende de toepassing van het militaire tuchtrecht en de in verband daarmee staande jurisprudentie. 1931-1936, 7-8; 2 pakken
        : De dossiers zijn geordend in volgorde van de artikelen van de Wet en het Reglement op de Krijgstucht.
        - Dossiers inzake de toepassing van de Wet op de Krijgstucht., 7
        - Dossiers inzake de toepassing van het Reglement op de Krijgstucht., 8
      - Stukken betreffende auteursrechtelijke protesten van Van Voorst Evekink tegen de uitgave van een "Handleiding militaire wetten ten dienste van het onderwijs aan de school van reserve-officieren der bereden artillerie" door W.C. Wensink. Februari-juni 1936, 9; 1 omslag
    - Doorslag van een rapport over de krijgstuchtelijke correctie van een eerste luitenant wegens overijlde verkoop van rijkseigendom en geldelijke beloning van zijn manschappen., 4 januari 1935; 10; 1 stuk
    - Ingekomen artikel van A. Spruyt overhet beklag-recht in het militair straf- en tuchtrecht. Overdruk uit het Wetenschappelijk Jaarbericht., 1935; 11; 1 katern
    - Artikelen van Van Voorst Evekink over "de beoefening van het tuchtrecht in de veermacht" in de Militaire Spectator, met prijsvraagopgaven, inzendingen op deze prijsvragen, beoordelingen door Van Voorst Evekink en briefwisseling., 1935-1936; 12; 1 pak
    - Briefwisseling met diverse personen over krijgstuchtelijke problemen., 1936-1937; 13; 1 omslag
    - Stukken betreffende zijn voorzitterschap van een commissie tot opstelling van "Wenken voor de opleiding van dienstplichtigen der regimenten Huzaren"., 1936-1937; 14; 1 pak
    - "Wenken voor de opleiding van de dienstplichtingen ... der Infanterie", uitgegeven door de Koninklijke Militaire Akademie te Breda. Gestencild., 1936; 15-16; 2 omslagen
      - Deel A: De tirailleursopleiding., 15
      - Deel B: De mitrailleuropleiding., 16
- Stukken betreffende zijn militair attachéschap in Brussel en Parijs. 1936-1940, II.
  - Algemeen., A.
    - Ingekomen brieven van J. Labouchère, toegevoegd militair attaché in Parijs., 1936-1939; 17; 1 omslag
    - Briefwisseling met de Nederlandse legatie in Brussel en met het Belgische ministerie van Landsverdediging., 1936-1939; 18; 1 omslag
    - Ingekomen kranteartikelen over Belgische defensie-aangelegenheden., 1936-1939; 19-20; 1 pak
      - 1936-1937, 19
      - 1938-1939, 20
    - Aantekeningen van Van Voorst Evekink over Belgische defensie-aangelegenheden., 1936; 21; 1 omslag
    - Ingekomen krante- en tijdschriftartikelen over Franse defensie-aangelegenheden, met aantekeningen van Van Voorst Evekink., 1938-1940; 22; 1 omslag
    - Ingekomen "Bulletin de l'uniom des officiers de réserve de Liège", jaargang 1, nummers 1 en 2., Juli, oktober 1936; 23; 2 deeltjes
  - protocollaire aangelegenheden., B.
    - Stukken betreffende bezoeken van Van Voorst Evekink, afgelegd naar aanleiding van zijn indiensttreding als militair attaché., Maart-mei 1936; 24; 1 omslag
    - Stukken betreffende herdenkingen van de wapenstilstand van 1918., November 1936, november 1937; 25; 1 omslag
    - Stukken betreffende de organisatie van bijeenkomsten van militaire attachés, geaccrediteerd in Brussel., 1936-1939; 26; 1 omslag
    - Dossiers inzake de uitzending van Nederlandsche en Belgische équipes naar internationale concours hippiques in België, Frankrijk en Nederland., 1936-1939; 27; 1 pak
      De dossiers zijn per wedstrijdplaats geordend.
    - Stukken betreffende protocollaire verwikkeling rond bezoeken van de reserve-majoor W. Cool aan Franse regeringsinstanties., 1937-1938; 28; 1 omslag
    - Stukken betreffende een bezoek van Van Voorst Evekink aan de cavalerieschool van Brasschaet na een ontploffing van het munitie-depot aldaar en zijn bijwoning van plechtigheden ter herdenking van de ramp., 1937-1938; 29; 1 omslag
    - Correspondentie over de deelneming van Nederlandse équipes aan internationale schermwedstrijden in Brussel., 1937-1939; 30; 1 omslag
    - Stukken betreffende condoleances naar aanleiding van het neerstorten van Belgische militaire vliegtuigen., 1938; 31; 1 omslag
    - Stukken betreffende de bijwoning van Van Voorst Evekink van een militaire oefening van Franse legereenheden op de Col du Galibier., Augustus 1938; 32; 1 omslag
  - informatie over het Belgische en Franse leger., C.
    - Stukken betreffende inlichtingen aan de chef van de Generale Staf over herstellingsmaterieel voor bruggen voor zware gevechtswagens en de organisatie van de anti-tankartillerie., Juni 1936; 33; 1 omslag
    - Stukken betreffende inlichtingen aan diverse personen over de veiligheidseisen, die in Frankrijk en België aan schietbanen worden gesteld., Juli-september 1936; 34; 1 omslag
    - Stukken betreffende inlichtingen aan de militaire-rechtelijke vereniging in Leiden over het militaire recht in België., Oktober 1936; 35; 1 omslag
    - Doorslag van een nota aan het ministerie van Defensie, houdende berichten over de aanschaffing van vliegtuigen door de Britse luchtmacht in de Verenigde Staten en Canada, met kranteartikelen over de Engelse en Amerikaanse luchtmacht., 1936-1938; 36; 1 omslag
    - Ingekomen kranteberichten over plannen van de Luxemburgse regering tot de aanleg van een vliegveld in Sandweiler met doorslag van een nota aan het ministerie van Defensie., December 1936; 37; 1 omslag
    - Correspondentie over de organisatie van het Bureau d'Experts Etudes et Controles Industriels te Parijs en over haar inschakeling bij onderzoekingen op het terrein van militair materieel., 1936-1939; 38; 1 omslag
    - Stukken betreffende inlichtingen aan diverse personen over Belgische en Franse voorschriften inzake het voeren van Rode-Kruisemblemen door ziekenhuizen, die slachtoffers van luchtaanvallen opnemen en over wijzigingen van deze voorschriften., 1936-1939; 39; 1 omslag
    - Ingekomen krante- en tijdschriftartikelen, houdende afbeeldingen of beschrijvingen van Franse gevechtsvliegtuigen of onderdelen daarvan, met aantekeningen van Van Voorst Evekink., 1936-1939; 40; 1 pak
    - Stukken betreffende inlichtingen aan het ministerie van Defensie over de organisatie van Belgische militaire muziekkorpsen en de sociale positie van muzikanten., 1937-1938; 41; 1 omslag
    - Stukken betreffende een onderzoek van Van Voorst Evekink naar het aantal lesuren waarmee leraren aan de Koninklijke Militaire School in Brussel zijn belast., 1937-1938; 42; 1 omslag
    - Correspondentie met het ministerie van Defensie over schietkampen in België, de daarin gehouden oefeningen en het daarbij aangewende materiaal., December 1937-mei 1938; 43; 1 omslag
    - "Lettres du temps de guerre", door H.O. Neuray, generaal b.d., met doorslag van een aanbevelingsbrief aan het ministerie van Defensie. Gedrukt, getypt., 16 mei 1938; 44; 1 omslag
    - Ingekomen kranteartikelen en regeringspublicaties, houdende voorschriften inzake medische en hygiënische zorg in het Belgische leger, met correspondentie., 1938; 45; 1 omslag
    - Ingekomen Nederlandse, Belgische en Luxemburgse kranteberichten over garanties tegen schending van het luchtruim van neutrale landen., 1937-1939; 46; 1 omslag
    - "La crise de matériel de l'aviation militaire française", door Ph. Roland. Ingekomen supplement op het Bulletin Quotidien van de Société d'Etudes et Informations Economiques. Gestencild., November 1938; 47; 1 omslag
    - Anonieme nota in het frans over het oorlogsrecht inzake luchtbombardementen, met doorslag van een nota van Van Voorst Evekink aan het ministerie van Buitenlandse Zaken., 3 mei 1938 en z.j; 48; 2 stukken
    - Ingekomen krante- en tijdschriftertikelen, houdende beschrijvingen of afbeeldingen van gevechtsvliegtuigen uit diverse landen of onderdelen daarvan, Oktober 1938 en z.jZ; 49; 1 omslag
    - Doorslagen en minuten van nota's aan het ministerie van Defensie over mededelingen van de Belgische regering over haar marine-beleid., 1938-1939; 50; 3 stukken
    - Ingekomen berichten over de handhaving van de tucht in het Franse leger, met doorslagen van mededelingen aan het ministerie van Defensie., 1938-1939; 51; 4 stukken
    - Concept-rapport van Van Voorst Evekink aan het ministerie van Defensie over de defensiebegroting van de Franse regering voor het jaar 1940, met minuut-begeleidingsbrief., 24 januari 1940; 52; 1 omslag
    - Doorslagen van brieven aan het ministerie van Defensie en ir. L.L.E. Ornstein, directeur van de artillerie-inrichting, over de kwaliteit van pantserplaten, vervaardigd door de Arbed-fabrieken in Luxemburg., 24 januari 1939; 53; 2 stukken
    - Correspondentie met het ministerie van Defensie en de Nederlandse legatie in Brussel over economische maatregelen die ter voorbereiding van de landsverdediging door de Belgische en Franse regeringen worden getroffen., Februari-juni 1939; 54; 1 omslag
    - Doorslag van een rapport aan het ministerie van Defensie over het program van de Belgische communistische partij ten aanzien van de verdediging van België tegen Duitsland, met minuut en ingekomen kranteartikelen., 23 januari 1939; 55; 3 stukken
    - Doorslag van een rapport aan het ministerie van Defensie over de gebeurtenissen rond het ontslag van de Rexistische reserve-kolonel Vigneron, met ingekomen kranteartikelen., Januari 1937; 56; 1 omslag
  - Voorlichting over het Nederlandse leger., D.
    - Doorslag van een nota aan de Nederlandse gezant in Brussel, houdende aanbev eling van een handleiding voor de luchtbescherming door Van Leeuwen., 29 januari 1937; 57; 1 stuk
    - Stukken betreffende de bemiddeling van Van Voorst Evekink bij de toezending van een beknopte geschiedenis van de Koninklijke Militaire Akademie in Breda aan de Belgische Tribune Radiophonigue du Combattant voor een radio-uitzending., April-mei 1937; 58; 1 omslag
    - Ingekomen overzichten van het ministerie van Defensie van Nederlandse defensie-uitgaven met vertrouwelijke concept-nota's aan de Belgische en Franse regeringen hierover., December 1938 en z.j; 59; 1 omslag
    - Correspondentie over door de Nederlandse regering te nemen mobilisatiemaatregelen ingeval van oorlogsdreiging., 1938-1939; 60; 1 omslag
    - Correspondentie over de mogelijkheid tot aanpassing van de toegestane luchtcorridors voor de burgerluchtvaart in Nederland aan die van België, met bijlagen., 1938-1939; 61; 1 omslag
    - Correspondentie, gevoerd naar aanleiding van persberichten in België en Frankrijk over de Nederlandse defensiepolitiek., 1938-1939; 62; 1 omslag
    - Stukken betrsffende inlichtingen aan de redactie van"La Belgique Militaire" over het Nederlandse leger voor de publicatie van een artikel., Februari-maart 1939; 63; 1 omslag
    - Ingekomen brief van de militaire attaché van de Zweedse legatie in Parijs, houdende versoek om inlichtingen over recrutering en opleiding van Nederlandse officieren, met bijlagen en doorslag van het antwoord van Van Voorst Evekink., 3 maart 1939; 64; 4 stukken
    - Ingekomen overdruk van het Belgisch Tijdschrift voor Militaire Wetenschappen over "Het Koninklijke Nederlandsche Leger", gepubliceerdnaar aanleiding van het bezoek van de Belgische koningin aan Nederland, met doorslag van een begeleidbrief van Van Voorst Evekink aan het ministerie van Defensie., 22 mei 1939; 65; 2 stukken
    - Ingekomen overdruk van "The Round Table" over "The defence of the Netherlands Indies" door een Nederlandse correspondent., Juni 1939; 66; 1 stuk
  - bemiddeling bijzondere belangen., E.
    - Correspondentie, gevoerd naar aanleiding van aanbiedingen van leveranciers en uitvinders van oorlogsmaterieel, met beschrijvingen van het te leveren materieel., 1936-1939; 67; 1 pak
      Na april 1938 zijn slechts de ingekomen beschrijvingen bewaard, die niet aan het ministerie van Defensie zijn doorgezonden.
    - Stukken betreffende uitzendingen van Nederlandse officieren naar informatiestages van Franse instituten en cursussen van de Ecole Militaire Supérieure., 1936-1939; 68; 1 omslag
    - Ingekomen krantebericht van La Cité Nouvelle over de mogelijke gevangenhouding van de vlieger G.H. Aalders in Duitsland, met begeleidbrief van de Nederlandse gezant in Brussel., 7, 8 juni 1937; 69; 2 stukken
    - Correspondentie met het ministerie van Defensie over het ministerieel verbod aan de militaire attaché om op te treden als tussenpersoon voor leveranciers van militair materieel., Februari-april 1938; 70; 4 stukken
    - Doorslag van een brief aan de Belgische militaire attaché in Den Haag naar aanleiding van klachten van het Nederlandse ministerie van Defensie over het dragen van uniformen door Belgische militairen in Nederland zonder vergunning., Maart-oktober 1937; 71; 2 stukken
    - Doorslag van een nota aan het ministerie van Defensie, houdende een voorstel tot wijziging van de procedure tot het verlenen van vergunningen aan buitenlanders tot het dragen van uniformen in Nederland, met ingekomen antwoord van het ministerie., Juli, oktober 1937; 72; 2 stukken
    - Ingekomen nota van N.N., houdende geruchten over spionage-activiteiten van Gremaux voor Frankrijk, met doorslag van een nota van Van Voorst Evekink aan J.G.M. van de Plassche, majoor van de Generale Staf, Maart 1938; 73; 2 stukken
    - Ingekomen circulaire van de Franse regering, houdende een verbod voor buitenlandse officieren en ex-officieren om zonder vergunning in bepaalde gebieden te reizen, met ingekomen verzoeken van ex-officieren om ontheffing van dit verbod., 1938-1939; 74; 1 omslag
    - Doorslag van een nota aan de Nederlandse gezant in Parijs, houdende een voorstel tot decoratie van J. Martin-Gallier de Mierry en A.M.H. Cottin, met bijlage., 24 januari 1939; 75; 2 stukken
    - Ingekomen nota van de militaire attaché van Joegoslavië, houdende aankondiging van een bezoek van het marine-opleidingsschip Jadran aan de haven van Rotterdam met doorslag van een nota aan het ministerie van Defensie., April 1939; 76; 2 stukken
- Diversen 1934-1939., III.
  - Getuigschrift, uitgereikt door ritmeester Van Voorst Evekink aan J.N. Heijndijk wegens uitmuntende vervulling van de eerste oefening., 29 december 1934; 77; 1 stuk
  - Stukken betreffende de leiding van Van Voorst Evekink over de Vierde Verkenningsafdeling tijdens een militaire oefening in de IJsselstreek., 1937-1938; 78; 1 pak